---
title: "viñeta_meteorologico"
output: rmarkdown::html_vignette
vignette: >
  %\VignetteIndexEntry{viñeta_meteorologico}
  %\VignetteEngine{knitr::rmarkdown}
  %\VignetteEncoding{UTF-8}
---

```{r, include = FALSE}
knitr::opts_chunk$set(
  collapse = TRUE,
  comment = "#>"
)
```

```{r setup}
library(Meteorologico)
```

Este paquete permite descargar, resumir y graficar datos de estaciones meteorológicas.

## Funciones principales

### 1. `leer_estaciones()`

Esta función se encarga de **descargar y leer los datos de una o varias estaciones meteorológicas**.\
Permite importar los registros de temperatura desde una fuente de datos, preparándolos para ser analizados o visualizados.\
Constituye el primer paso del flujo de trabajo dentro del paquete.

**Ejemplo:**

``` r
leer_estacion("NH0437", "datos/NH0437.csv")
```

### 2. `tabla_resumen_temp()`

La función `resumen_temp()` produce una **tabla de resumen estadístico** de la variable `temperatura_abrigo_150cm` para una o más estaciones.\
Incluye medidas como el promedio, el valor mínimo y el máximo registrados, entre otras.\
Su finalidad es ofrecer una visión general y comparativa de los datos de temperatura obtenidos, facilitando el análisis descriptivo.

**Ejemplo:**

``` r
df <- leer_estacion("NH0437", "datos/NH0437.csv")     tabla_resumen_temperatura(df)
```

### 3. `grafico_temp_mensual()`

Esta función **genera un gráfico de la temperatura mensual promedio** de una estación determinada.\
A partir de los datos leídos con `leer_estacion()`, construye una visualización que muestra la evolución de la temperatura a lo largo de los meses.\
Es especialmente útil para observar patrones, variaciones o tendencias en el comportamiento térmico de una estación específica.

**Ejemplo:**

``` r
grafico_temperatura_mensual(estaciones, colores = c("tomato", "dodgerblue"), titulo = "Temperatura mensual promedio")
```

### 

**Ejemplo de uso**

```{r}
estaciones <- tibble::tibble(
id = c("A","A","B","B"),
fecha = as.Date(c("2020-01-01","2020-02-01","2020-01-01","2020-02-01")),
temperatura_abrigo_150cm = c(10, 12, 15, 11)
)

tabla_resumen_temperatura(estaciones)
grafico_temperatura_mensual(estaciones)
```
